【裁判字號】    99,台上,4735
【裁判日期】    990729
【裁判案由】    違反毒品危害防制條例
【裁判全文】
最高法院刑事判決            九十九年度台上字第四七三五號
上  訴  人  台灣高等法院檢察署檢察官
被      告  甲○○
上列上訴人因被告違反毒品危害防制條例案件，不服台灣高等法
院中華民國九十九年五月十二日第二審更審判決（九十九年度重
上更(三)字第八０號，起訴案號：台灣板橋地方法院檢察署九十五
年度偵緝字第二０四五號），提起上訴，本院判決如下：
    主  文
上訴駁回。
    理  由
按刑事訴訟法第三百七十七條規定，上訴於第三審法院，非以判
決違背法令為理由，不得為之。是提起第三審上訴，應以原判決
違背法令為理由，係屬法定要件。如果上訴理由書狀並未依據卷
內訴訟資料，具體指摘原判決不適用何種法則或如何適用不當，
或所指摘原判決違法情事，顯與法律規定得為第三審上訴理由之
違法情形，不相適合時，均應認其上訴為違背法律上之程式，予
以駁回。本件原判決撤銷第一審之科刑判決，改判仍論處被告甲
○○共同販賣第二級毒品未遂罪刑（處有期徒刑一年十月），已
詳敘其認定犯罪事實所憑之證據及其認定之理由，從形式上觀察
，並無足以影響判決結果之違法情形存在。而修正後毒品危害防
制條例第十七條第二項規定：「犯第四條至第八條之罪於偵查及
審判中均自白者，減輕其刑。」係指偵查及審判中均有自白犯罪
而言，故於偵查及審判中縱曾否認犯罪，但僅須各有一次自白，
即符合上開減輕其刑之規定。所稱偵查中之自白，當然包含向有
偵查犯罪職權之司法警察（官）自白而言。又自白乃對自己之犯
罪事實全部或主要部分為肯定供述之謂，縱時日、處所、行為態
樣等非構成犯罪事實之要素略有不符，亦不影響其為自白。查被
告於警詢時即自白係受綽號「阿彬」者之託，以扣案之行動電話
為聯絡工具將扣案之甲基安非他命攜帶至便利商店欲賣給王明輝
使用，縱其後於檢察官訊問時為否認之陳述，仍無礙於偵查中曾
有自白之認定。又被告於原審審理時對於被訴之犯罪事實，均已
承認，並為認罪之表示（見原審卷第三二頁反面、第四七至四九
頁），原判決因認被告於偵查及審判中均自白，依前述規定減輕
其刑，經核於法洵無違誤。上訴意旨，稱被告於檢察官歷次訊問
時，均否認犯行，不符偵查中自白之規定，原判決認其符合修正
後毒品危害防制條例第十七條第二項規定減輕其刑，適用法則不
當云云，尚屬誤會。其餘上訴意旨，對於原判決究竟如何違背法
令，非依卷內資料為具體指摘，徒憑己見，對於原審採證認事之
職權行使，任意爭執，難謂已符合首揭法定上訴要件，其上訴違
背法律上之程式，應予駁回。
據上論結，應依刑事訴訟法第三百九十五條前段，判決如主文。
中    華    民    國  九十九  年    七    月  二十九  日
                      最高法院刑事第十一庭
                          審判長法官  石  木  欽
                                法官  洪  佳  濱
                                法官  韓  金  秀
                                法官  段  景  榕
                                法官  陳  世  雄
本件正本證明與原本無異
                                      書  記  官
中    華    民    國  九十九  年    八    月    四    日
                                                      K

司法院資訊處製作；財團法人民間司法改革基金會備份。
